臺灣橋頭地方法院刑事裁定　
111年度聲字第980號
聲  請  人  臺灣橋頭地方檢察署檢察官
受  刑  人  陳姿蓉



上列聲請人因受刑人數罪併罰有二裁判以上，聲請定其應執行之
刑（111年度執聲字第672號），本院裁定如下：
    主    文
陳姿蓉所犯如附表所示之玖罪，所處各如附表所示之刑，應執行
有期徒刑貳年。
    理    由
一、聲請意旨略以：受刑人陳姿蓉因犯如附表所示之9罪，先後
    判決確定如附表，應依刑法第50條、第53條及第51條第5款
    ，定其應執行之刑，爰依刑事訴訟法第477條第1項聲請定其
    應執行刑等語。
二、按數罪併罰，有二裁判以上者，依第51條規定，定其應執行
    刑；宣告多數有期徒刑者，於各刑中之最長期以上，各刑合
    併之刑期以下，定其刑期，但不得逾30年，刑法第53條、第
    51條第5款分別定有明文。另依刑法第53條及第54條應依刑
    法第51條第5款至第7款之規定，定其應執行刑者，由該案犯
    罪事實最後判決之法院之檢察官，聲請該法院裁定之，刑事
    訴訟法第477條第1項亦有規定。又一裁判宣告數罪之刑，雖
    曾經定其執行刑，但如再與其他裁判宣告同種之刑定其執行
    刑時，前定之執行刑當然失效，仍應以其各罪宣告之刑為基
    礎，定其執行刑。而法律上屬於自由裁量事項，尚非概無法
    律性之拘束，在法律上有其外部界限及內部界限。前者法律
    之具體規定，使法院得以具體選擇為適當裁判，此為自由裁
    量之外部界限；後者法院為自由裁量時，應考量法律之目的
    ，法律秩序之理念所在，此為自由裁量之內部界限。法院為
    裁判時，二者均不得有所踰越。在數罪併罰而有二裁判以上
    ，應定其應執行刑之案件，法院所為刑之酌定，固屬自由裁
    量事項，然對於法律之內、外部界限，仍均應受其拘束。
三、查本件受刑人所犯如附表所示9罪，經本院分別判處如附表
    所示之刑並確定在案，有各該案件之刑事簡易判決書、判決
    書及臺灣高等法院被告前案紀錄表在卷可按。又上揭各罪雖
    有易科罰金之罪與不得易科罰金之罪，依刑法第50條第1項
    但書之規定，本不得併合處罰，但本件受刑人已依同法條第
    2項規定，請求檢察官聲請定應執行刑，有受刑人簽具之受
    刑人聲請書在卷可稽，本件自仍有刑法第51條數罪併罰規定
    之適用。另就附表編號3至6、編號7至9所示之罪，雖各經本
    院111年度簡字第480號、111年度簡字第364號、第365號判
    決，各定其應執行刑為有期徒刑1年、4月確定，惟揆諸上開
    說明，前所定之應執行刑即當然失效，自可更定如附表所示
    9罪之應執行刑，且不得逾越刑法第51條第5款所定法律之外
    部界限，即不得重於該9罪之總和（即有期徒刑2年11月），
    亦應受內部界限之拘束，即不得重於附表編號3至6、編號7
    至9所定應執行刑與附表編號1、2之宣告刑之總和（即有期
    徒刑2年5月）。茲聲請人向犯罪事實最後判決之法院即本院
    聲請定應執行之刑，經審核認為正當，應予准許。
四、本院審酌附表所示9罪均為詐欺取財罪，侵害他人之財產法
    益之性質及侵害程度，按刑法第51條數罪併罰定執行刑之立
    法所採之限制加重原則，避免以實質累加方式定應執行刑，
    使處罰之刑度顯將超過其行為之不法內涵，而違反罪責原則
    ，並考量因生命有限，刑罰對受刑人造成之痛苦程度，係隨
    刑度增加而生加乘效果，而非以等比方式增加，而隨罪數增
    加遞減其刑罰之方式，當足以評價受刑人行為之不法性之法
    理（即多數犯罪責任遞減原則），並參以各罪之犯罪時間間
    隔，其對於法秩序之輕率態度，對於社會整體之危害性、受
    刑人復歸社會之可能性及其在前開聲請書內表示希望從輕量
    刑之意見，就受刑人所犯前述各罪，定其應執行之刑如主文
    所示。
五、依刑事訴訟法第477條第1項，刑法第50條第1項但書第1款、
    第2項、第51條第5款、第53條，裁定如主文。
中　　華　　民　　國　　111 　年　　9 　　月　　7 　　日
                  刑事第四庭    法　官  馮君傑  
以上正本證明與原本無異。
如不服本裁定，應於收受送達後5 日內向本院提出抗告狀。
中　　華　　民　　國　　111 　年　　9 　　月　　8 　　日
                                書記官   陳又甄
附表：
編號 罪名 宣告刑 犯罪日期 (民國)         最後事實審           確定判決   備註       法院及案號 判決日期 法院及案號 確定日期  1 詐欺取財罪 有期徒刑8月 109年10月12日 本院110年度易字第186號  111年1月12日  本院110年度易字第186號  111年4月18日  2 詐欺取財罪 有期徒刑5月，如易科罰金，以新臺幣1,000元折算1日。 109年8月23日      3 詐欺取財罪 有期徒刑6月，如易科罰金，以新臺幣1,000元折算1日。 109年12月3日 本院111年度簡字第480號 111年6月2日 本院111年度簡字第480號  111年7月6日  編號3至6曾定應執行有期徒刑1年 4 詐欺取財罪 有期徒刑4月，如易科罰金，以新臺幣1,000元折算1日。 109年12月26日      5 詐欺取財罪 有期徒刑3月，如易科罰金，以新臺幣1,000元折算1日。 110年1月4日      6 詐欺取財罪 有期徒刑2月，如易科罰金，以新臺幣1,000元折算1日。 110年1月3日      7 詐欺取財罪 有期徒刑3月，如易科罰金，以新臺幣1,000元折算1日。 109年11月21日 本院111年度簡字第364號、第365號 111年6月10日 本院111年度簡字第364號、第365號 111年7月13日 編號7至9曾定應執行有期徒刑4月 8 詐欺取財罪 有期徒刑2月，如易科罰金，以新臺幣1,000元折算1日。 108年8月16日      9 詐欺取財罪 有期徒刑2月，如易科罰金，以新臺幣1,000元折算1日。 109年12月2日